【裁判字號】    97,訴,1225
【裁判日期】    971103
【裁判案由】    殺人未遂等
【裁判全文】
臺灣高雄地方法院刑事裁定              97年度訴字第1225號
公  訴  人  臺灣高雄地方法院檢察署檢察官
被      告  乙○○
                    (
            甲○○
                    (
共      同
選任辯護人  王碩禧律師
被      告  己○○
                    (
選任辯護人  林石猛律師
            張碧華律師
            蔡豐徽律師
上列被告等殺人未遂等案件，本院裁定如下：
    主  文
乙○○、甲○○、己○○均自民國九十七年十一月十一日起延長
羈押貳月。
乙○○、甲○○、己○○具保停止羈押之聲請均駁回。
    理  由
一、被告乙○○、甲○○、己○○三人因殺人未遂等案件，經本
    院於民國97年8 月11日訊問後，認被告等三人涉犯刑法第27
    1 條第2 項殺人未遂及同法第330 條第1 項加重強盜罪嫌重
    大，所犯為最輕本刑5 年以上有期徒刑之重罪，有羈押之必
    要，依刑事訴訟法第101 條第1 項第3 款規定，自97年8 月
    11日起執行羈押在案。
二、茲因羈押期間即將屆滿，且被告所犯上開殺人未遂、加重強
    盜等犯行罪嫌重大，其重罪羈押原因仍在，為擔保將來審判
    及確定後之執行，認有繼續羈押之必要，爰自97年11月11日
    起，延長羈押2 月。
三、至被告三人雖均聲請具保停止羈押，其辯護人並主張被告應
    無羈押之必要。然按羈押之目的，主要在於使追訴、審判得
    以順利進行，被告有無羈押之必要，法院自得就具體個案情
    節予以斟酌決定，如就客觀情事觀察，法院羈押裁定之目的
    與手段間衡量，並無明顯違反比例原則情形，即無違法或不
    當可言；再羈押被告之審酌，並非在行被告係有罪、無罪之
    調查，而係以被告所犯罪嫌是否重大，有無羈押原因及必要
    性，資為是否羈押之依據。因之羈押所稱之犯罪嫌疑重大，
    自與有罪判決須達毫無懷疑之有罪確信之心證有所不同，故
    法院僅須依本案卷證先就形式上觀察該證據有無證據能力，
    決定該證據有證據能力後再就形式上衡量該證據之證據價值
    ，以之決定被告之「犯罪嫌疑」是否重大，以為憑斷。查被
    告三人均坦承於本案案發時均在現場，被告己○○並坦承有
    持木棒毆打告訴人丁○○頭部之事實，雖被告三人均否認有
    何殺人未遂或加重強盜之犯行，惟本案經告訴人、證人丙○○、戊○○、庚○○、史天豪證述在卷，並有長庚紀念醫院
    診斷證明書、被告乙○○沾染告訴人血跡之外套照片2 張、
    押扣物品目錄表及贓物認領保管單等附卷可參，足認被告三
    人殺人未遂及加重強盜之罪嫌重大，所犯又係最輕本刑5 年
    以上有期徒刑之重罪，核與刑事訴訟法第101 條第1 項第3
    款規定之羈押原因相符；又被告三人有上開多項重罪嫌疑，
    衡諸比例原則，亦有羈押之必要。此外，復查無刑事訴訟法
    第114 條各款所示不得駁回具保聲請停止羈押之情形。從而
    ，本院審核相關卷證，認有羈押之必要，而裁定予以羈押及
    延長羈押，並無不合，辯護人主張本案被告應無羈押必要，
    應非可採，被告三人上開具保停止羈押之聲請，均無理由，
    皆應予駁回。
四、依刑事訴訟法第220 條、第108 條第1 項、第5 項，裁定如
    主文。
中    華    民    國    97    年    11    月    3     日
                  刑事第十三庭  審判長法  官  唐照明
                                      法  官  王俊彥
                                      法  官  楊國煜
以上正本證明與原本無異。
如不服本裁定，應於送達後5日內，向本院提出抗告狀。
中    華    民    國    97    年    11    月    3     日
                                      書記官  李憶如


司法院資訊處製作；財團法人民間司法改革基金會備份。
